臺灣臺中地方法院民事判決
111年度中小字第2722號
原      告  兆豐產物保險股份有限公司

法定代理人  梁正德  
訴訟代理人  陳茂豐  
被      告  黃豊哲  

上列當事人間請求損害賠償事件，本院於民國111 年8 月23日言
詞辯論終結，判決如下： 
    主    文
被告應給付原告新臺幣9,567 元，及自民國111 年3 月5 日起至
清償日止，按週年利率百分之5 計算之利息。
訴訟費用新臺幣1,000元，由被告負擔。
本判決得假執行。
    理由要領
一、本件除下列有關賠償金額之判斷外，無其他爭執事項，依同
    法第436 條之18第1 項規定，僅記載主文，其餘理由要領省
    略。
二、原告得請求被告賠償金額之判斷：
　　按因故意或過失，不法侵害他人之權利者，負損害賠償責任
    。不法毀損他人之物者，被害人得請求賠償其物因毀損所減
    少之價額，民法第184 條第1 項前段、第196 條分別定有明
    文。次按損害賠償以回復原狀為原則，於舊品以新品更換時
    ，應扣除合理之折舊，方屬允當。本件參酌固定資產耐用年
    數表、固定資產折舊率、營利事業所得稅查核準則第95條第
    6 項等規定，計算系爭車輛修繕費用更換零件應折舊金額及
    原告得請求被告賠償金額如附表所示，加計工資新臺幣（下
    同）1,925元、烤漆6,468元，原告請求被告賠償金額為13,6
    67元（計算式：5274＋1925＋6468＝13667）。另按損害之發生
    或擴大，被害人與有過失者，法院得減輕賠償金額或免除之
    ，民法第217 條第1 項定有明文。本院參酌道路交通事故現
    場圖、談話紀錄表及現場照片，現場交岔路口文昌街226 巷
    轉角處、位於五福街口之路邊，有另一車牌號碼000-0000號
    自用小客車違規停放於該處，造成被告行車之視線收窄。依
    此，車牌號碼000-0000號自用小客車就本件事故之發生，亦
    有過失。本院參酌雙方就本件事故發生之原因力及違反義務
    之程度，認原告主張兩造各應負百分之30肇事責任，尚稱允
    當。準此，原告請求被告賠償如主文所示金額（計算式：13
    667×0.7＝9567）及利息，即為有理由，應予准許。
三、本件係就民事訴訟法第436 條之8 第1 項適用小額訴訟程序
    所為被告敗訴之判決，依同法第436 條之20規定，應依職權
    宣告假執行，並依同法第78條之規定職權確定訴訟費用額為
    新臺幣(下同)1,000 元（第一審裁判費）由被告負擔。　　
中　　華　　民　　國　　111 　年　　9 　　月　　21　　日
                  臺灣臺中地方法院臺中簡易庭
                              法　官　陳航代
以上正本係照原本作成。
如不服本判決，應於送達後20日內，以判決違背法令為理由，向
本院提出上訴狀並表明上訴理由（上訴理由應表明一、原判決所
違背之法令及其具體內容；二、依訴訟資料可認為原判決有違背
法令之具體事實），如於本判決宣示後送達前提起上訴者，應於
判決送達後20日內補提上訴理由書（須附繕本）。 
中　　華　　民　　國　 111　　年　　9 　　月　　21　　日
                              書記官  王梓芸　　　　　　　　　　　　　　　　　
　　　　　　　　　　　　　　　　　
附表
-----
折舊時間           金額
第1年折舊值        15,105×0.369=5,574
第1年折舊後價值    15,105-5,574=9,531
第2年折舊值        9,531×0.369=3,517
第2年折舊後價值    9,531-3,517=6,014
第3年折舊值        6,014×0.369×(4/12)=740
第3年折舊後價值    6,014-740=5,274